臺灣高等法院刑事裁定
110年度抗字第394號
抗  告  人
即  受刑人  李建豪


上列抗告人即受刑人因聲請定其應執行刑案件，不服臺灣桃園地
方法院中華民國110年1月27日裁定（110年度聲字第343號），提
起抗告，本院裁定如下：
    主  文
抗告駁回。                                             
    理  由
一、原裁定以：抗告人即受刑人李建豪所犯如原裁定附表所示之
    罪，業經法院判處如該附表所示之刑，均經確定在案，有判
    決書及本院被告前案紀錄表在卷可稽。茲因該附表編號1所
    示之罪，判決確定日期為民國109年3月18日，而該附表編號
    2、3所示之罪，犯罪日期係在109年3月18日之前，原審認檢
    察官聲請定應執行刑為正當，因而就抗告人所犯如上開附表
    所示各罪所處之刑，定其應執行刑為有期徒刑7月，如易科
    罰金，以新臺幣（下同）1,000元折算1日。經核於法並無不
    合。
二、抗告意旨略以：檢察官就原裁定附表編號2部分，定有繳款
    日期，惟抗告人因腳傷於109年12月13日至醫院急診，嗣經
    手術後，於110年1月4日出院，仍無法行走，無法至檢察署
    繳納餘款2萬元，嗣於同年2月3日接獲法院裁定，已來不及
    至檢察署繳納，至於上開附表編號3部分，因尚未收受檢察
    署執行書，無法繳款。抗告人有甲狀腺癌，領有語障殘障手
    冊，因傷無法工作，希望給予改過之機會，儘速回到工作崗
    位，獲得合理判決云云。
三、按裁判確定前犯數罪者，併合處罰之；又數罪併罰有二裁判
    以上，宣告多數有期徒刑者，於各刑中之最長期以上，各刑
    合併之刑期以下，定其應執行之刑期，刑法第51條第5款、
    第53條規定甚明。執行刑之量定，雖係事實審法院自由裁量
    之職權，惟法律上屬於自由裁量事項，尚非概無法律性之拘
    束，在法律上有其外部界限及內部界限，前者為法律之具體
    規定，使法院得以具體選擇為適當裁判，此為自由裁量之外
    部界限。後者則為法院為自由裁量時，應考量法律之目的、
    法律秩序之理念所在，此為自由裁量之內部界限。法院為裁
    判時，二者均不得有所踰越。在數罪併罰而有二裁判以上，
    應定其應執行刑之案件，法院所為刑之酌定，固屬自由裁量
    事項，然對於法律之內、外部界限，仍均應受其拘束。倘其
    所酌定之執行刑，並未違背刑法第51條各款所定之方法或範
    圍（即法律之外部性界限），亦無明顯違背公平、比例原則
    或整體法律秩序之理念（即法律之內部性界限）者，即不得
    任意指為違法或不當（最高法院102年度台抗字第596號、10
    1年度台抗字第280號裁定意旨參照）。
四、查抗告人因犯如上開附表所示幫助詐欺取財等罪，經原審法
    院分別判處如該附表所示之刑確定在案，此有各該判決及本
    院被告前案紀錄表附卷可參。原裁定依檢察官之聲請，就上
    開各罪定應執行刑為有期徒刑7月，如易科罰金，以1,000元
    折算1日，從形式上觀察，乃於各刑中之最長期（即有期徒
    刑4月）以上，各刑合併之刑期（即有期徒刑8月）以下，定
    其應執行之刑，並未逾越刑法第51條第5款所定法律之外部
    性界限，其定應執行刑之裁量權行使，亦未逾越法律授予裁
    量權之目的，尚無顯然濫用裁量權而違反公平原則、比例原
    則之情形，亦不悖於法律秩序之理念，自符合法規範之目的
    ，而無違反內部性界限之可言，核無違法或不當。抗告人執
    前詞抗告，為無理由，應予駁回。
據上論斷，應依刑事訴訟法第412條，裁定如主文。
中　　華　　民　　國　　110 　年　　3 　　月　　19　　日
                  刑事第十六庭  審判長法　官  葉騰瑞
                                      法　官  廖紋妤
                                      法　官  陳芃宇
以上正本證明與原本無異。
不得再抗告。
                                      書記官  李佳芬
中　　華　　民　　國　　110 　年　　3 　　月　　23　　日